臺灣士林地方法院刑事判決　　　　　　　96年度易字第1175號
公　訴　人　臺灣士林地方法院檢察署檢察官
被　　　告　戊○○
　　　　　　丁○○
上列被告因竊盜案件，經檢察官提起公訴（96年度偵字第6862號
、第6455號），而被告二人於準備程序中就被訴事實皆為有罪之
陳述，經裁定進行簡式審判程序，並判決如下：
    主  文
戊○○竊盜，累犯，處有期徒刑月。又竊盜，累犯，處有期徒
刑陸月，扣案之鑰匙壹串沒收。又共同竊盜，累犯，處有期徒刑
月。又共同竊盜，累犯，處有期徒刑月。應執行有期徒刑壹
年，扣案之鑰匙壹串沒收。
丁○○共同竊盜，累犯，處有期徒刑月，如易科罰金，以新臺
幣壹仟元折算壹日。又共同竊盜，累犯，處有期徒刑月，如易
科罰金，以新臺幣壹仟元折算壹日。應執行有期徒刑肆月，如易
科罰金，以新臺幣壹仟元折算壹日。
    事實及理由
壹、程序部分：
一、按適用簡式審判程序之有罪判決書之製作，準用刑事訴訟法
    第454 條之規定，同法第310 條之2 定有明文。本件經裁定
    進行簡式審判程序，爰依照前開法律規定，準用刑事訴訟法
    第454 條為判決書之製作，先予敘明。
二、次按簡式審判程序之證據調查，不受刑事訴訟法第159 條第
    1 項所定：「被告以外之人於審判外之言詞或書面陳述，不
    得作為證據。」之限制，此見同法第273 條之2 規定甚明，
    據此，本件被告以外之人於審判外所為之陳述，亦得作為證
    據，併予敘明。
貳、實體認定部分：
一、犯罪事實：戊○○曾因違反毒品危害防制條例案件，經臺灣
    臺東地方法院以91年度訴字第146 號判決，處有期徒刑7 月
    及4 月，應執行有期徒刑10月，甫於民國94年2 月22日執行
    完畢。丁○○曾因違反毒品危害防制條例案件，經臺灣板橋
    地方法院以94年度簡字第5270號判決，處有期徒刑3 月，如
    易科罰金，以銀元300 元折算1 日確定，甫於95年8 月16日
    執行完畢，並曾因違反毒品危害防制條例案件，經本院以95
    年度訴字第432 號判決，處有期徒刑6 月，如易科罰金以銀
    元300 折算1 日確定，於95年8 月29日執行完畢。詎其2 人
    均不知悛悔：
  (一)戊○○意圖為自己不法所有，基於竊盜之犯意，於96年5 月
    3 日凌晨某時，在臺北縣淡水鎮○○路136 巷44弄3 號前，
    以自備之鑰匙竊取丙○○所有停放在該處之車號PSC-376 號
    機車，得手後供己代步使用，並於同日10時許騎乘該機車前
    往新上億百貨購買物品，經警調取監視錄影帶循線於95年5
    月3 日下午3 時35分許，在臺北縣淡水鎮○○路136 巷40弄
    14 號 查獲，並扣得發票1 張及安全帽1 頂，而查悉上情。
  (二)戊○○又意圖為自己不法所有，基於竊盜之犯意，於96年5
    月26日16時許，在臺北市○○區○○路191 號前，以其所有
    之鑰匙1 串為工具，竊取乙○○所有車號CB-0936 號自用小
    貨車，得手後將原車牌丟棄，換掛自己申領之DZ-2041 號車
    牌，供作行竊之工具。
  (三)戊○○及丁○○於96年5 月28日上午7 時許，意圖為自己不
    法之所有，共同基於竊盜之犯意聯絡，由戊○○駕駛前揭竊
    得之自用小貨車搭載丁○○，前往臺北縣淡水鎮小坪頂42號
    玄北宮，趁甲○○不注意之際，2 人合力將放在玄北宮廣場
    旁竹林內之不銹鋼水塔1 座搬運上車而竊取之。
  (四)戊○○及丁○○復意圖為自己不法所有，共同基於竊盜之犯
    意聯絡，於96年6 月1 日15時許，由戊○○駕駛上揭竊得之
    自用小貨車，前往臺北縣淡水鎮北勢子4 號之6 前，趁己○○○不注意之際，推由丁○○下車竊取己○○○放在屋外之
    狗籠1 個，得手後將狗籠變賣，得款新臺幣（以下同）700
    元供己花用。
  (五)前揭(二)、(三)、(四)部分經己○○○記下車號報警及經警調取玄
    北宮之監視錄影帶，循線於96年6 月1 日17時許，在臺北縣
    淡水鎮瓦瑤坑5 號前查獲戊○○及丁○○，並扣得前揭自用
    小貨車1 台（不含車牌）、鑰匙1 串及榔頭、鉗子各1 支、
    起子2 支而查悉上情。
  (六)案經丙○○、乙○○、甲○○、己○○○訴由臺北縣政府警
    察局淡水分局報告臺灣士林地方法院檢察署檢察官偵查起訴
    。
二、上揭犯罪事實，業據被告戊○○及丁○○於本院審理時就前
    揭全部犯行坦白認罪，此外：
  (一)犯罪事實(一)部分，並據被告戊○○於警詢時就其在臺北縣淡
    水鎮○○路136 巷44弄3 號前偷竊機車一節坦承不諱（見臺
    灣士林地方法院檢察署96年度偵字第6455號卷【以下簡稱偵
    6455號卷】第6 頁），核與共同被告丁○○於警詢時陳稱：
    被告戊○○在前揭地點騎乘車號PSC-376 號機車載伊之情節
    大致相符（見偵6455號卷第10頁），並經證人丙○○於警詢
    時證稱其於96年5 月3 日上午9 時許發現機車（價值約5 千
    元）被竊等語明確（見偵6455號卷第13頁），復有臺北縣政
    府警察局車輛協尋電腦輸入單（見偵6455號卷第16頁）、贓
    物認領保管單（見偵6455號卷第15頁）、監視錄影翻拍及贓
    物照片（見偵6455號卷第32頁）在卷可稽、另扣押筆錄、扣
    押物品目錄表及統一發票（見偵6455號卷第17至22頁）及扣
    案之安全帽1 頂可資佐證。
  (二)犯罪事實(二)部分，另據被告戊○○於警詢、偵訊時供稱：車
    號CB-0936 號自用小貨車係伊在96年5 月下旬某日，在臺北
    市北投區偷竊，將車牌丟棄換掛DZ-2041 號車牌作行竊工具
    等情不諱（見臺灣士林地方法院檢察署96年度偵字第6862號
    卷【以下簡稱偵6862號卷】第10至11頁、第79頁），核與證
    人乙○○於警詢之證述情節相符（見偵6862號卷第22至23頁
    ），復有搜索扣押筆錄、扣押物品目錄表（見偵6862號卷第
    25至28頁）、臺北市政府警察局車輛協尋、尋獲電腦輸入單
    （見偵6862號卷第43至44頁）、贓物認領保管單（見偵6862
    號卷第45頁）、贓車及鑰匙照片（見偵6862號卷第49至50頁
    ）在卷可資佐證。
  (三)犯罪事實(三)部分，另據被告戊○○於警詢、偵訊時供稱：案
    發時伊有搭載被告丁○○到淡水鎮小坪頂42號玄北宮等語（
    見偵6862號卷第11頁、第79頁）、被告丁○○於偵訊時供稱
    ：翻拍照片中的女子是伊等語（見偵6862號卷第90頁），並
    經證人甲○○於警詢及偵訊時證述綦詳（見偵6862號卷第95
    頁），復有監視錄影翻拍照片（見偵6862號卷第52至53頁）
    、勘驗筆錄（見偵6862號卷第92頁）在卷可稽，並有前揭犯
    罪事實(二)所列之證據可資參酌。
  (四)犯罪事實(三)部分，另據被告丁○○於警詢時就其於供承其於
    96年6 月1 日15時許，請戊○○載往臺北縣淡水鎮北勢子4
    號之6 前，竊取狗籠1 個，變賣得款700 元等情不諱（見偵
    6862號卷第14至15頁），核與證人己○○○於警詢時之證述
    相符（見偵6862號卷第17至18頁），並有並有前揭犯罪事實
    (二)所列之證據可資參酌。
  (五)綜上所述，被告於本院訊問時之自白，應與事實相符，本件
    事證明確，被告前揭犯行，均堪認定。
三、核被告戊○○前揭犯罪事實(一)至(四)所為、被告丁○○前揭犯
    罪事實(三)、(四)所為，均係犯刑法第320 條第1 項之普通竊盜
    罪。被告戊○○及丁○○就犯罪事實(三)、(四)部分，有犯意聯
    絡及行為分擔，為共同正犯。被告2 人分別有如犯罪事實項
    下所載之前科紀錄，有臺灣高等法院被告前案紀錄表在卷可
    稽，渠等於徒刑執行完畢後之5 年內，故意再犯前揭有期徒
    刑以上之罪，為累犯，均應依刑法第47條第1 項規定，加重
    其刑。而被告戊○○4 次犯行、被告丁○○2 次犯行，犯意
    各別，侵害不同法益，應予分論併罰。爰審酌被告2 人正值
    青壯，不思以正途謀取財貨，竟圖不勞而獲，竊取他人機車
    、汽車、水塔、狗籠等物，併其2 人之品行、智識程度、生
    活狀況，犯罪後於本院訊問時坦承犯行，稍有悔意等一切情
    狀，就其2 人所犯，分別量處如主文所示之刑，並定其應執
    行刑。另就被告丁○○所宣告之刑，諭知易科罰金之折算標
    準（被告戊○○部分依刑法第41條第2 項規定不適用同法第
    1 項易科罰金之規定）。又扣案之鑰匙1 串，為被告戊○○
    所有，供本案犯罪事實(二)之犯罪所用之物，爰依法宣告沒收
    。至扣案之榔頭、鉗子各1 支、起子2 支，被告供稱係其修
    車之工具，並無證據證明與本案犯罪有關，無從宣告沒收。
    另被告戊○○供犯罪事實(一)犯罪所用自備之鑰匙，未經扣案
    ，復查無積極證據證明為被告戊○○所有且未滅失，爰不為
    沒收之宣告，附此敘明。
四、依刑事訴訟法第273 條之1 第1 項、第299 條第1 項前段，
    刑法第28條、第320 條第1 項、第47條第1 項、第41條第1
    項前段、第38條第1 項第2 款、第51條第5 款，刑法施行法
    第1 條之1 第1 項、第2 項前段，判決如主文。
五、如不服本判決，應於判決送達後10日內，向本院提出上訴狀
    。
本案經檢察官黃德松到庭執行職務。
中　　華　　民　　國　　96　　年　　8 　　月　　13　　日
                  刑事第五庭法  官  周群翔
以上正本證明與原本無異。
                            書記官  劉育君
中　　華　　民　　國　　96　　年　　8 　　月　　13　　日
附錄本案論罪科刑法條全文：
中華民國刑法第320 條
意圖為自己或第三人不法之所有，而竊取他人之動產者，為竊盜
罪，處5 年以下有期徒刑、拘役或5 百元以下罰金。
意圖為自己或第三人不法之利益，而竊佔他人之不動產者，依前
項之規定處斷。
前二項之未遂犯罰之。
